臺灣高等法院刑事裁定
111年度抗字第674號
抗  告  人
即受 刑 人  李昀芳



上列抗告人即受刑人因聲請定其應執行刑案件，不服臺灣宜蘭地
方法院中華民國111年3月24日裁定（111年度聲字第150號），提
起抗告，本院裁定如下：
    主  文
抗告駁回。                                             
    理  由
一、原裁定意旨略以：抗告人即受刑人（下稱「抗告人」）李昀
    芳因竊盜等罪，經原裁定附表㈠（下稱「附表㈠」）所示法院
    分別判處如各該部分所示之刑，並均確定在案【原裁定就附
    表㈠編號14至17之「偵查（自訴）機關年度案號」欄所載「
    宜蘭地檢108年度」部分，均應更正為「宜蘭地檢109年度」
    ；就編號22至26之「偵查（自訴）機關年度案號」欄所載，
    其中「宜蘭地檢109年度偵字第2682號」部分，均應更正為
    「宜蘭地檢109年度偵字第2681號」，另各該「確定判決法
    院」欄所載「新北地院」，均應更正為「宜蘭地院」；編號
    22至25「備註」欄所載「編號5至8」，均應更正為「編號22
    至25」】，有各該判決書及本院被告前案紀錄表附卷可稽。
    茲據抗告人請求檢察官就前揭各罪所處得易科罰金與不得易
    科罰金之刑，聲請定其應執行刑，有「臺灣宜蘭地方檢察署
    依102年1月25日修正施行之刑法第50條調查受刑人是否聲請
    定應執行刑調查表」在卷足稽。是檢察官聲請就附表㈠所示
    各罪所處之刑定其應執行之刑，其聲請為正當，應予准許。
    經綜合審酌抗告人所犯如附表㈠所示各罪反映之人格特性與
    犯罪傾向、刑罰暨定應執行刑之規範目的、所犯各罪間之關
    聯性及所侵害之法益與整體非難評價等面向，於法律拘束之
    外部性及內部性界限內，本諸限制加重原則，並兼衡公平、
    比例、刑罰經濟及罪刑相當原則，依法定其應執行刑為有期
    徒刑5年等語。
二、抗告意旨略以：(一)刑法第51條之立法精神係採限制加重原
    則，非累加方式，定應執行刑時，應考量人之生命有限，適
    用罪刑相當原則、責任遞減原則，方符法律正義。而法院所
    為刑之酌定，係屬自由裁量事項，然對於法律之內部界限，
    仍應受其拘束。又於刑法修正，廢除連續犯之規定後，基於
    連續犯原為數罪本質及刑之公平原則考量，過去視為連續犯
    之犯罪，原則上應回歸數罪併罰之處罰，藉此維護刑罰之公
    平性。再按法院就裁量權之行使，除不得逾越法律規定範圍
    之外部界限外，尚應受比例原則、公平正義原則之規範，謹
    守秩序理念，體察法律規範目的，使其結果實質正當，合於
    裁量之內部性界限而與立法本旨契合，亦即必須符合所適用
    法律授權之目的，並受法律秩序之理念、法律感情及慣例規
    範。(二)新法實施以來，各級法院前例有臺灣基隆地方法院
    96年度易字第538號、臺灣臺中地方法院98年度易字第2067
    號、本院105年度上訴字第84號、110年度抗字第874號等裁
    判可參；綜觀抗告人所犯竊盜等罪，犯罪態樣少，顯示抗告
    人並非靠犯罪營生，僅為一時失足始犯下罪行。又抗告人在
    本院109年度上易字第612號案件執行期間之民國109年9月16
    日保外待產，於110年3月9日攜同甫出生之幼子返監執行，
    另有3名年幼子女託前夫照顧，致抗告人痛失陪伴3名幼子成
    長之機會，因此反思過往，深感悔悟，悲從中來，內心悔痛
    ，加上母親年事已高，長年患有糖尿病，實不忍再讓母親擔
    憂。爰提起抗告，請求依比例原則、公平正義原則、罪刑相
    當原則、責任非難重複原則，避免過度評價抗告人所受之刑
    ，從輕量刑，給予抗告人改過自新之機會，俾得早日與兒女
    團圓，重返社會等語。
三、按裁判確定前犯數罪者，併合處罰之；數罪併罰，有二裁判
    以上者，依第51條之規定，定其應執行之刑；數罪併罰，分
    別宣告多數有期徒刑者，於各刑中之最長期以上，各刑合併
    之刑期以下，定其刑期，但不得逾30年，刑法第50條第1項
    前段、第53條及第51條第5款分別定有明文。又執行刑之量
    定，雖係事實審法院自由裁量之職權，惟法律上屬於自由裁
    量事項，尚非概無法律性之拘束，在法律上有其外部界限及
    內部界限，前者為法律之具體規定，使法院得以具體選擇為
    適當裁判，此為自由裁量之外部界限。後者則為法院為自由
    裁量時，應考量法律之目的、法律秩序之理念所在，此為自
    由裁量之內部界限。法院為裁判時，二者均不得有所踰越。
    在數罪併罰而有二裁判以上，應定其應執行刑之案件，法院
    所為刑之酌定，固屬自由裁量事項，然對於法律之內、外部
    界限，仍均應受其拘束。倘其所酌定之執行刑，並未違背刑
    法第51條各款所定之方法或範圍（即法律之外部性界限），
    亦無明顯違背公平、比例原則或整體法律秩序之理念（即法
    律之內部性界限）者，即不得任意指為違法或不當（最高法
    院102年度台抗字第596號、101年度台抗字第280號裁定意旨
    參照）。
四、經查，抗告人因犯附表㈠所示之竊盜或加重竊盜等罪，經附
    表㈠所示法院分別判處如各該部分所示之刑確定在案，而各
    該罪均係在附表㈠編號1所示之罪判決確定前所犯，並以原審
    法院為其犯罪事實最後判決之法院，有附表㈠所示各判決及
    本院被告前案紀錄表在卷可稽。其中如附表㈠編號1至13、16
    至25、27所示之罪均為得易科罰金之罪，其餘各罪均為不得
    易科罰金之罪，依刑法第50條第1項但書第1款規定，原不得
    合併定其應執行刑，惟抗告人已請求檢察官聲請定其應執行
    刑，有其於111年3月11日所提「臺灣宜蘭地方檢察署依102
    年1月25日修正施行之刑法第50條調查受刑人是否聲請定應
    執行刑調查表」在卷（見原審卷第7至11頁），合於刑法第5
    0條第2項之規定，是檢察官依抗告人請求而聲請合併定其應
    執行刑，於法並無不合。原審依檢察官之聲請，就抗告人所
    犯如附表㈠所示各罪所處之刑，定其應執行刑為有期徒刑5年
    ，從形式上觀察，乃於各刑中之最長期（有期徒刑7月）以
    上，及附表㈠編號1至6曾定之執行刑（有期徒刑1年3月）、
    編號9至11曾定之執行刑（有期徒刑9月）、編號14至15曾定
    之執行刑（有期徒刑1年）、編號16至17曾定之執行刑（有
    期徒刑7月）、編號22至25曾定之執行刑（有期徒刑9月），
    加計其他各裁判所宣告之刑（即編號7、8、12、13、18至21
    、26、27所示之罪所處有期徒刑6月、3月、3月、6月、3月
    、3月、6月、6月、7月、3月）之總和（有期徒刑8年2月）
    以下，酌定其應執行之刑為有期徒刑5年（按前揭各罪宣告
    刑之合併刑期總和雖達有期徒刑9年9月，然定其應執行刑時
    ，依不利益變更禁止原則，不得逾前曾定之執行刑即有期徒
    刑1年3月、9月、1年、7月、9月，加計前揭其餘各裁判所宣
    告刑之總和即有期徒刑8年2月），已敘明係經審酌抗告人所
    犯如附表㈠所示各罪反映之人格特性與犯罪傾向、刑罰暨定
    應執行刑之規範目的、所犯各罪間之關聯性及所侵害之法益
    與整體非難評價等旨，顯已考量抗告人犯數罪所反映之人格
    特性、各罪彼此間之關聯性，基於刑罰目的性及刑事政策之
    取向等因素，經整體衡酌而為適度之評價，符合定刑裁量之
    外部性界限及內部性界限，並無違誤或不當。又抗告人所犯
    如附表㈠所示各罪，其中編號1至3、5至7、9至11、14至16、
    21均係攜帶兇器竊盜罪，編號13、26各係攜帶兇器毀壞門扇
    竊盜罪、攜帶兇器踰越門扇竊盜罪，編號4、12、17、22至2
    5均係竊盜罪，編號18、27均係竊盜未遂罪，編號8、19、20
    各係攜帶兇器毀越門扇竊盜未遂罪、結夥三人以上竊盜未遂
    罪、毀越安全設備竊盜罪，各侵害不同被害人之財產權，顯
    見抗告人所犯雖均為竊盜罪，罪質相似，然其犯罪態樣、侵
    害法益、犯罪情節、手段尚非全然相同，且抗告人自108年5
    月起至109年3月止，竟在不到一年之內竊盜達27次，顯有輕
    忽法律，意圖不勞而獲之人格特性及犯罪傾向，對社會治安
    、他人財產安全之潛在危害性及可非難程度均甚高。原審就
    抗告人所犯上開各罪，裁定應執行有期徒刑5年，既未逾越
    刑法第51條第5款所定之法律外部性界限，亦未逾越法律授
    予裁量權之目的，並無濫用裁量權而違反公平原則、比例原
    則之情形，未悖於法律秩序之理念，符合法規範之目的，未
    違反內部性界限，自難指為違法或不當。至於抗告意旨所指
    他案裁定之應執行刑，固係各該案法官經酌量各該他案之案
    情後，各別行使裁量權之結果，然各案情節不同，所為之刑
    罰量定自屬有別，基於個案拘束原則，並無相互拘束之效力
    ，尚難比附攀引他案之量刑，據以指摘原裁定之量刑不當。
    至於抗告意旨以抗告人之個人及家庭狀況，請求從輕量刑，
    俾其得以早日與家人團圓、重返社會等情部分，核係對原裁
    定定應執行刑裁量權之適法行使，任意指摘，亦無理由，應
    駁回其抗告。又抗告人另犯如附表㈡所示之竊盜等罪部分，
    經原審以其就此各罪部分之定應執行刑案件並無管轄權，裁
    定駁回檢察官之駁回，並未據檢察官或抗告人就此部分聲明
    不服（見本院卷第19至31頁所附抗告人所提抗告狀、第73至
    75頁所附本院111年5月6日公務電話查詢紀錄表及抗告人111
    年5月18日出具之陳述狀所載），此部分非屬本院審理範圍
    ，併此敘明。
據上論斷，應依刑事訴訟法第412 條，裁定如主文。
中　　華　　民　　國　　111 　年　　5 　　月　　30　　日
                  刑事第十五庭  審判長法  官  陳芃宇
                                      法  官  曹馨方
                                      法  官  陳勇松
以上正本證明與原本無異。
不得再抗告。
                                      書記官  邱紹銓   
中　　華　　民　　國　　111 　年　　6 　　月　　1 　　日